# <JOÃO TENÓRIO>

Benfica, Fortaleza/CE

in /joaopedrortenorio

jp-tenorio@hotmail.com

85 9 9793-3486

Sou graduado em Ciência da Computação com experiência em **Business Intelligence**, tenho mais de um ano de prática em Data Visualization usando Qlik para criar dashboards e análises de dados. Utilizo **Apache Airflow** para gerenciar esses elementos e o SGBD **Snowflake**. Minhas habilidades incluem **SQL**, **Pacote Office**, **Google Workspace**, **PowerBI**, e **Qlik**, além de experiência em Data Analytics e liderança de projetos. Possuo também conhecimento intermediário em **Python**.

# **EXPERIÊNCIA PROFISSIONAL**

# --- Estagiário de Data & Analytics

Grupo 3corações Agosto 2022 - Novembro 2023

#### -- Analista de BI Júnior

Grupo 3corações Novembro 2023 - o momento

- Análise e pesquisa de dados;
- Definição de padrões de dados;
- Criação de relatórios;
- Comunicação empresarial;
- · Gerenciamento de demandas:
- Participação em projetos;
- · Monitoramento com Apache Airflow;
- Liderança em melhorias de processos;
- Desenvolvimento de treinamentos;
- Apresentações estratégicas;
- Identificação de melhorias em reportes;
- Contribuição no projeto Data Lake;
- Uso de Olik Cloud Automation;
- · Desenvolvimento com Airflow.

# Estagiário de Desenvolvimento

M. Dias Branco Julho 2021 - Dezembro 2021

- Identificação e Levantamento de Requisitos;
- Desenvolvimento de sistemas;
- Auxílio e desenvolvimento de consultas em SQL.

# **FORMAÇÃO**

#### Bacharelado, Ciências da Computação

Universidade de Fortaleza Janeiro 2018 - Junho 2024

#### **Monitor Institucional**

Universidade de Fortaleza Janeiro 2021 - Dezembro 2021

# **IDIOMA**

- Português Brasileiro (Nativo)
- Inglês (B1 Level)

#### **HABILIDADES**

- Power BI
- Qlik
- Airflow
- Snowflake
- SOL
- Pacote Office
- Google Workspace.



in /joaopedrortenorio

jp-tenorio@hotmail.com

85 9 9793-3486

**PROJETOS** 

Última Atualização: Janeiro, 2024

#### E-Commerce CRM Data Lake:

Janeiro 2023 - o momento

- Desenvolvimento e criação de indicadores para visualização de dados.
- Facilitação da análise de dados e tomada de decisões por clientes internos.
- Impulsão do desempenho do negócio através de insights data-driven.

# Integração AcessOne aos ecossistemas D&A:

Abril 2023 - Julho 2023

- Liderança e desenvolvimento de projeto para gerenciar congestionamento de chamados.
- Implementação com AccessOne visando controle e governança de acessos (LGPD).
- Organização e otimização do fluxo de negócios em ecossistemas específicos.

#### **Saber Treinamentos:**

Maio 2023 - Junho 2023

- Definição de fluxos de processos e levantamento de requisitos.
- Desenvolvimento de dashboards para facilitar insights e tomada de decisões.
- Suporte e melhoramento operacional para clientes internos na área de treinamento.

#### Planlog:

Junho 2023 - Agosto 2023

- Co-liderança e execução de projeto para otimizar cargas de dados no Planejamento Logístico.
- Utilização da tecnologia Qlik e recurso QVD para compactação e otimização de tabelas.
- Implementação de carga incremental, reduzindo tempo de processamento significativamente.

#### Ciclo do Pedido:

Agosto 2023 - Agosto 2023

- Liderança em projeto de automação de carga de dados usando Qlik e Airflow.
- Eliminação de gerenciamento manual através da automação, otimizando tempo e recursos.
- Automatização para demanda diária após adequada modelagem e levantamento de dados.

### **Key Account:**

Agosto 2023 - Agosto 2023

- Desenvolvimento de solução de automação de processo de extração com Qlik.
- Gerenciamento eficiente de grandes volumes de dados, economizando tempo.
- Melhora na eficiência geral da equipe através da automação de processos.

#### **Head Count:**

Setembro 2023 - Outubro 2023

- Focus on **optimizing** and **streamlining** the Human Resources team's processes.
- Development of a solution using the BI tool Qlik, automating the data extraction process.